---
title: "SMO-Bad Publicity"
author: "Sophie Hensgen"
date: "6/24/2020"
output: pdf_document
---

```{r setup, include=FALSE}
knitr::opts_chunk$set(echo = TRUE)
```

```{r packagest, include=FALSE}
library(foreign)
```

```{r data set, echo=FALSE}
prodat <- read.dta("/Users/sophiehensgen/Webscraping-LS-Methode/Protets/prodat_1950-2002.dta")
prodat
```


Variables which I will use:
- ARTZAHL --> Artikelanzahl
- ZAHL --> Anzahl der Teilnehmer
- NCLAIM1--> Themenfeld 
- BEWEG --> Bewegung
- BEWEG1 & BEWEG2 --> Welche Bewegung
- AUSJA --> Gegenproteste
- AUSPEN --> Gegen wen Gegenproteste
- GEGJA --> Ist PE ein Gegenprotest?
- GEGENPEN --> Gegen wen?
- OBJEKT1 & OBJEKT2 --> Gegen wen richtet es sich?
- FORM1 & FORM21 --> Aktionsform
- SCHADEN --> Sachbeschädigung
- FESTNAHM --> Wie viele Festnehmen
- VERLETZT --> Verletzte?
- VERLPROZ --> Verletzte Protestierende.
- VERLPOL --> Verletzte Polizei
- VERLGEG --> Verletzte Gegner
- VERLDRIT --> Verletzte Unbeteiligte
- TOTE --> Tote
- TOTPRO -->
- TOTPOL -->
- TOTGEG -->
- TOTDRIT -->
- VSTATE --> Statements von Interessengruppen
- VSTABE1 & VSTABE2 --> Bewertung
- SSTATE --> Statements von politischadministrativer Seite
- STATBE1 & STATBE2 --> Bewertung

```{r packagest, include=FALSE}
library(foreign)
```






















